it: Livello di trasparenza dell'incoccatura: Trasparente; Opaco; Traslucido; Altro
pt-PT: Nível de transparência da ponta: Transparente; Opaco; Translúcido; Outro
sk-SK: Úroveň priehľadnosti hrotu: Číre; Nepriehľadné; Priesvitné; Iné
th: ระดับความโปร่งใสของหัวลูกศร: โปร่งใส; ทึบแสง; โปร่งแสง; อื่นๆ
hu: Nokk átlátszósági szintje: Átlátszó; Átlátszatlan; Félig átlátszó; Egyéb
bg-BG: Ниво на прозрачност на нока: Прозрачно; Непрозрачно; Полупрозрачно; Друго
pl: Poziom przezroczystości wycięcia: Przezroczysty; Nieprzezroczysty; Półprzezroczysty; Inne
hr-HR: Razina prozirnosti nocka: Prozirno; Neprozirno; Poluprozirno; Ostalo
sv: Transparensnivå för nock: Genomskinlig; Opak; Translucent; Övrigt
fr: Niveau de transparence de l'encoche: Transparent; Opaque; Translucide; Autre
nl: Transparantieniveau van nok: Transparant; Opaak; Doorschijnend; Anders
cs: Úroveň průhlednosti hrotu: Průhledné; Neprůhledné; Průsvitné; Ostatní
vi: Độ trong suốt của chuôi tên: Trong; Mờ đục; Trong mờ; Khác
ja: ノック透明度レベル: 透明; 不透明; 半透明; その他
tr: Ok arkası şeffaflık seviyesi: Şeffaf; Opak; Yarı saydam; Diğer
ro-RO: Nivel de transparență a crestăturii săgeții: Transparent; Opac; Translucid; Altele
de: Transparenz des Nockpunkts: Transparent; Undurchsichtig; Durchscheinend; Sonstiges
ru: Уровень прозрачности хвостовика: Прозрачный; Непрозрачный; Полупрозрачный; Другое
en: Nock transparency level: Clear; Opaque; Translucent; Other
pt-BR: Nível de transparência do nock: Transparente; Opaco; Translúcido; Outro
nb: Gjennomsiktighetsnivå for pilnock: Gjennomsiktig; Ugjennomsiktig; Gjennomskinnelig; Annet
zh-CN: 箭尾透明度: 透明; 不透明; 半透明; 其他
fi: Nokin läpinäkyvyystaso: Kirkas; Läpinäkymätön; Läpikuultava; Muu
zh-TW: 箭尾透明度: 透明; 不透明; 半透明; 其他
sl-SI: Stopnja prosojnosti tetivne zareze: Prozorno; Neprozorno; Prosojno; Drugo
da: Gennemsigtighedsniveauet for nock: Gennemsigtig; Uigennemsigtig; Gennemskinnelig; Andet
es: Nivel de transparencia del culatín: Transparente; Opaco; Translúcido; Otro
ko: 노크 투명도 수준: 투명색; 불투명색; 반투명색; 기타
lt-LT: Galiuko skaidrumo lygis: Skaidrus; Nepermatomas; Pusiau skaidrus; Kita
el: Επίπεδο διαφάνειας nock: Διάφανο; Αδιαφανές; Ημιδιαφανές; Άλλο